Inventaris van het archief van het Ministerie van Sociale Zaken en Werkgelegenheid: Centrale Leiding Buitendienst, 1982-1988
Nationaal Archief, Den Haag
Ministerie van Sociale Zaken en Werkgelegenheid: Centrale Leiding Buitendienst
Centrale Leiding Buitendienst
1982-1988
5053
2.50 meter; 78 inventarisnummers.
Normale geschreven, getypte en gedrukte documenten, geen bijzondere handschriften.
Nationaal Archief, Den Haag
Ministerie van Sociale Zaken en Werkgelegenheid / Centrale Leiding Buitendienst
Het archief bevat voornamelijk het voorbereiden en vaststellen van beleid en regels op het gebied van sociale voorzieningen zoals de bijstand en de werkeloosheidsuitkering. Verder o.a. stukken betreffende het geven van instructies aan rijksconsulenten en bijstandsconsulenten.
Archiefvorming
Geschiedenis van de archiefvormer
De historische achtergronden en ontwikkelingen van de Centrale Leiding Buitendienst (CLB) zijn uitgebreid beschreven in de volgende publicatie: 89 Sociale Voorzieningen. Een institutioneel onderzoek op het beleidsterrein sociale zekerheid ten aanzien van sociale voorzieningen, 1940 -1996 (samenstelling: J. van der Meer en A. Wittkamp; ISBN 90-5909-009-8), 's-Gravenhage 2002.
Geschiedenis van het archiefbeheer
De verwerving van het archief
Het archief is krachtens bepalingen van de Archiefwet overgebracht.
Inhoud en structuur van het archief
2.15
Selectie en vernietiging
Voor de selectie werd gebruik gemaakt van het eind concept 'Basis Selectie Document' (BSD) sociale voorzieningen (juli 1998). 'Gepubliceerd als BSD 89, Sociale voorzieningen, Staatscourant nr.39, 2001'.
Ordening van het archief
Het archief is allereerst ingedeeld naar beleidsterrein. Met een beleidsterrein wordt bedoeld een afgebakend onderwerp van overheidsbemoeienis, in dit geval dus "Sociale Voorzieningen".
Per beleidsterrein is het archief onderverdeeld naar handeling. Per handeling zijn de beschrijvingen van de dossiers vermeld. Een handeling wordt verricht door een actor ter uitvoering van een taak, of op grond van een wettelijke bevoegdheid. Een actor is een overheidsinstelling die bevoegd is zelfstandig op te treden (bijvoorbeeld een minister) binnen het beleidsterrein. Op een beleidsterrein treden meerdere actoren handelend op.
Aanwijzingen voor de gebruiker
Openbaarheidsbeperkingen
Volledig openbaar.
Materiële beperkingen
Andere toegang
Het archief was aanvankelijk beschreven in de Institutionele Toegangen: 5.068.5053, Institutionele Toegang op de gegevensbestanden met betrekking tot het beleidsterrein Sociale Zekerheid ten aanzien van de Sociale Voorzieningen, 1940-1996.
Aanvraaginstructie
Openbare archiefstukken kunnen online worden aangevraagd en gereserveerd. U kunt dit ook via de terminals in de studiezaal van het Nationaal Archief doen. Om te kunnen reserveren dient u de volgende stappen te volgen:
U maakt een profiel aan op www.gahetna.nl, en logt vervolgens in
Via de archiefinventaris (alleen de beschrijvingen met rode nummers) selecteert u het gewenste archiefstuk door op de knop 'Reserveren' te klikken
In het volgende scherm geeft u aan op welke dag u het archiefstuk wilt inzien
Indien u zich bevindt in de studiezaal en een tafelnummer heeft ontvangen kunt u dit nummer vermelden. Als u geen tafelnummer heeft kunt u tafelnummer 777 laten staan
Vervolgens bevestigt u uw reservering door deze te versturen.
Verwant materiaal
Beschikbaarheid van kopieën
Beschrijving van de series en archiefbestanddelen
- Ondersteunende processen -, 000
  - Ondersteunende processen (Sociale Zaken en Werkgelegenheid) 1945-, 10
    Actor: Minister van Sociale Zaken en Werkgelegenheid
    - Richtlijnen inzake de betekenis en toepassing van accountantsverklaringen., 1984-1988; 7; -4.07.55 / .07.352.65
    - Project heroverweging gedeconcentreerde Rijksdiensten., 1985-1986; 4; -4.07.55 / .07.125
- Sociale voorzieningen 1940-1996, 089
  - Het, in overeenstemming met de minister van Binnenlandse Zaken, vaststellen van regels voor de inrichting van de administratie van de bijstandsverlening. 1983-, 185
    Grondslag: Algemene bijstandswet (Stb. 1983, 284), art. 50 en (Stb. 1972, 675), art. 81c, buiten werking (Stb. 1995, 200).
    Algemene bijstandswet (Stb. 1995, 199), art. 71, 117, tweede lid, art. 134, vijfde lid en art. 135, derde lid.
    Product: Administratieve regels bijstand 1965 (Beschikking van de minister van Maatschappelijk Werk van 8 april 1965, no. U 22 600, Afd. F.Z.C. en Directie M.V.).
    Administratieve regels bijstand (Stcrt. 1976, 209).
    Beschikking samenstellen en indienen jaaropgaven Algemene bijstandswet (Stcrt. 1984, 81).
    Besluit verantwoording en vergoeding uitkeringskosten Algemene bijstandswet, Wet inkomensvoorziening oudere en gedeeltelijk arbeidsongeschikte werkloze werknemers en Wet inkomensvoorziening oudere en gedeeltelijk arbeidsongeschikte gewezen zelfstandigen (Bvvu) (Stcrt. 1987, 188), hiervan was tevens de grondslag art. 3 van het Besluit verzameling gegevens uitvoering Algemene bijstandswet (Stb. 1971, 514).
    Regeling administratieve uitvoeringsvoorschriften Algemene bijstandswet, Wet inkomensvoorziening oudere en gedeeltelijk arbeidsongeschikte werkloze werknemers en Wet inkomensvoorziening oudere en gedeeltelijk arbeidsongeschikte gewezen zelfstandigen (Rau) (Stcrt. 1995, 83).
    Regeling administratieve uitvoeringsvoorschriften Algemene bijstandswet, Wet inkomensvoorziening oudere en gedeeltelijk arbeidsongeschikte werkloze werknemers en Wet inkomensvoorziening oudere en gedeeltelijk arbeidsongeschikte gewezen zelfstandigen 1996 (Rau 96) (Stcrt. 1996, 58).
    Datum: 23-02-2001
    - Besluit verantwoording en vergoeding uitvoeringskosten ABW, IOAW en IOAZ., 1987-1988; 45; -4.07.55 / -1.842.53
  - Het geven van (algemene) aanwijzingen aan een gemeente over de uitvoering van de bijstandswetgeving. 1983-, 206
    Grondslag: Algemene bijstandswet (Stb. 1963, 284), gewijzigd (Stb. 1972, 675), art. 81d, eerste lid, buiten werking (Stb. 1995, 200).
    Algemene bijstandswet (Stb. 1995, 199), art. 131.
    Product: Aanwijzing inzake toepassing van het Besluit landelijke normering (Stcrt. 1977, 197).
    Aanwijzing inzake een overgangsregeling in de Algemene bijstandswet wegens wijziging van de Algemene kinderbijslagwet (Stcrt. 1980, 54).
    Aanwijzing inzake de bijstandsverlening aan woonwagen bewoners voor de plaatsing van een voorportaal aan de door hen bewoonde woonwagens (Stcrt. 1980, 236).
    Aanwijzing inzake bijstandsverlening in taxikosten (Stcrt. 1981, 37).
    Aanwijzing inzake een toeslag ten behoeve van kinderen van 12 tot en met 15 jaar die voortgezet onderwijs volgen (Stcrt. 1981, 142).
    Aanwijzing inzake sancties op het verlenen van bijstand (Stcrt. 1985, 125 en 148).
    Aanwijzing inzake de sollicitatieplicht (Stcrt. 1986, 48).
    Aanwijzing inzake afbakening bijstandsbeleid ten opzichte van volksgezondheidsbeleid (Stcrt. 1990, 164).
    Aanwijzing inzake heroriënterende gesprekken (Stcrt. 1991, 51).
    Aanwijzing inzake onderwijs bijstandsontvangers (Stcrt. 1991, 59).
    Aanwijzing inzake verlening van bijzondere bijstand (Stcrt. 1993, 58).
    Opm.: De hier genoemde beschikkingen zijn in de Nederlandse Staatscourant gepubliceerde aanwijzingen, waarvan de minister het wenselijk achtte ze vanwege hun algemene strekking algemeen bekend te maken.
    Ingetrokken (Stb. 2006, 72). Samengevoegd met 309 tot handeling 521.
    - Prioriteitstelling van gemeenten ten aanzien van het minimum takenpakket., 1983-1985; 41; -4.07.55 / -1.842.53
  - Het voorbereiden, (mede-) vaststellen, coördineren en evalueren van het beleid betreffende de sociale voorzieningen. 1940-, 1
    Grondslag: Grondwet 1938 (Stb. 1938, 300), art. 201.
    Grondwet 1948 (Stb. 1948, I 425), art. 202.
    Grondwet 1953 (Stb. 1953, 295), art. 209.
    Grondwet 1983 (Stb. 1983, 22), art. 20.
    Product: Beleidsnota, beleidsplan, rapport, evaluatieverslag.
    - Stelselherziening sociale zekerheid., 1983-1987; 22, 30, 33-39; -4.07.55 / -1.842.53
      - Voorlopige standpunten, 1981-1982, 37
      - Adviesaanvraag Sociaal Economische Raad en Emancipatieraad, 1983, 36
      - Ontwikkeling en evaluatie, 1984-1988, 22; -4.07.55 / -1.842.5 / -1.842.53
      - Rapprtage van de Werkgroep Inventarisatie Consequenties Uitvoering Stelselherziening, rapportage, 1985, 30; -4.07.55 / -1.842.5 / .07.58
      - Financiële gevolgen voor de gemeenten, 1986, 35
      - Kamerstukken, 1986, 38
      - Rapportage Rijksconsulenten, 1986, 33
      - Vragen voorlichtingsdagen Rijksconsulenten, 1986, 39
      - Evaluatie, 1987, 34
    - Wijziging Algemene Bijstandswet inzake de bekindiging van de bijstandverlening voor kosten van dienstverlening (indirecte financiering)., 1986-1988; 31; -4.07.55 / -1.842.53
  - Het leveren van bijdragen aan de totstandkoming van het nationale beleid van andere ministers, voor zover dit (mede) betrekking heeft op de sociale voorzieningen. 1940-, 2
    Product: Inlichtingen, advies, nota.
    Opm.: Vervallen (Stb. 2006, 72)
    - Studie met behoud van uitkering, Wet op de studiefinanciering, Primair Beroepsgerichte Volwassen Educatie (P.B.V.E.)., 1985-1988; 44; -4.07.55 / -1.842.53
  - Het (doen) verrichten van onderzoek ten behoeve van de beleidsbepaling inzake sociale voorzieningen. 1940-, 3
    Product: Onderzoeksopdracht, (extern) onderzoeksrapport.
    - Onderzoek/enquete stroomgegevens werkloosheid, in- en uitstroom WWV / RWW., 1980-1988; 70; -4.07.55 / -1.842.97 / .07.72
    - Vooronderzoek thema middelen- en vermogenstoets in verband met stelselherziening., 1984; 19; -4.07.55 / .07.77
    - Woonwagenbewoners, onderzoek., 1984-1987; 61; -4.07.55 / -1.842.955
    - Onderzoek tot wijziging van het Bijstandsbesluit landelijke normering en het Bijstandbesluit landelijke draagkracht criteria., 1987; 63; -4.07.55 / -1.842.97
    - Onderzoek van het Instituut voor Toegepaste Sociale Wetenschappen inzake de maatschappelijke positie van bijstandscliënten., 1987; 68; -4.07.55 / -1.842.97 / .07.72
  - Het voeren van overleg met vakministers en vertegenwoordigers van uitvoeringsorganen (Vereniging van Nederlandse Gemeenten en Divosa) over aangelegenheden betreffende de sociale voorzieningen. 1940-, 4
    Product: Verslag, notulen, akkoord.
    - Thematische beleidsgesprekken fraude., 1985-1987; 25; -4.07.55 / -1.842.5
  - Het voorbereiden van nieuwe wetgeving betreffende de sociale voorzieningen en van wijziging of herziening van bestaande wetgeving. 1940-, 7
    Product: Algemene bijstandwet (Stb. 1963, 284).
    Algemene bijstandwet (Stb. 1995, 199).
    Invoeringswet herinrichting Algemene bijstandwet (Stb. 1995, 200).
    Wet inkomensvoorziening oudere en gedeeltelijk arbeidsongeschikte werkloze werknemers (Stb. 1986, 565).
    Wet inkomensvoorziening oudere en gedeeltelijk arbeidsongeschikte gewezen zelfstandigen (Stb. 1987, 281).
    Wet van 23 september 1981 (Stb. 1981, 624).
    Wet van 7 oktober 1982 (Stb. 1982, 568).
    Wet 28 september 1983 (Stb. 1983, 542).
    Wet van 5 oktober 1984 (Stb. 1984, 446).
    Wet van 3 juli 1985 (Stb. 1985, 417).
    Wet van 3 juli 1986 (Stb. 1986, 376).
    Wet van 26 november 1987 (Stb. 1987, 537).
    Wet eenmalige toelage 1990 (Stb. 1990, 652).
    Wet werkloosheidsvoorziening (Stb. 1964, 485).
    Wet sociale werkvoorziening (Stb. 1967, 687).
    Jeugdwerkgarantiewet (Stb. 1991, 250).
    Wet voorzieningen gehandicapten (Stb. 1993, 545).
    Opm.: Naast de hier aangegeven onderverdeling zijn er mogelijk ook wetten die voor het gehele terrein gelden.
    - Wijziging van art. 36 van de Wet Werkloosheidsvoorziening., 1982-1988; 77; -4.07.55 / -1.842.973
  - Het opstellen van periodieke verslagen inzake de sociale voorzieningen. 1940-, 8
    Product: Jaarverslagen, kwartaalverslagen, maandverslagen.
    - Overzicht aktiviteiten CLB/Rijksconsulenten in 1988., 28; -4.07.55 / -1.842.5 / .07.23
  - Het voorbereiden van het overleg met en informeren van de Staten-Generaal betreffende de sociale voorzieningen. 1940-, 9
    Product: Antwoord op kamervragen, brief aan de Staten-Generaal etc.
    - Bijstand en economische eenheid, instructies en beantwoording Kamervragen., 1981-1986; 17; -4.07.55 / -1.842.5
    - Beschikkingen toeslagen voormalige een-ouder gezinnen., 1982-1988; 21; -4.07.55 / -1.842.5
    - Misbruik en oneigenlijk gebruik sociale voorzieningen, fraude - registratie., 1983-1987; 20; -1.841.6
    - Eindnota 'Ontwikkelingen betreffende plaats, functie en inhoud van de Algemene Bijstandswet', met aantekeningen met betrekking tot vragen van Kamerleden., 1984-1985; 81
    - Beantwoording van Kamervragen met betrekking tot sociale voorzieningen., 1985-1988; 26; -4.07.55 / -1.842.5
  - Het instellen, wijzigen en opheffen van organisatie-eenheden op het beleidsterrein sociale voorzieningen. 1940-, 14
    Product: (Organisatie)besluiten.
    Opm.: Samengevoegd met handeing 26 tot handeling 557.
    - Organisatie c.q. reorganisatie Directoraat-generaal Sociale Zekerheid., 1985-1988; 1; .07.125
    - Organisatierapport van de Stafdirectie Intern Management., 1987; 3; .07.125
  - Het (bij algemene maatregel van bestuur) vaststellen van regels voor het door de gemeentebesturen verstrekken van gegevens ten behoeve van de statistiek betreffende de sociale voorzieningen. 1965-, 29
    Grondslag: Wet werkloosheidsvoorziening (Stb. 1964, 485), art. 54.
    Algemene bijstandswet (Stb. 1963, 284), gewijzigd (Stb. 1970, 447), art. 84a, eerste lid, buiten werking (Stb. 1995, 200).
    Wet sociale werkvoorziening (Stb. 1967, 687), art. 48, tweede lid.
    Wet inkomensvoorziening oudere en gedeeltelijk arbeidsongeschikte werkloze werknemers (Stb. 1986, 565), art. 51, gewijzigd (Stb. 1995, 200), art. 55.
    Wet inkomensvoorziening oudere en gedeeltelijk arbeidsongeschikte gewezen zelfstandigen (Stb. 1987, 281), art. 54, gewijzigd (Stb. 1995, 200), art. 55.
    Besluit verzameling gegevens uitvoering Algemene bijstandswet (Stb. 1971, 514), art. 3, buiten werking (Stb. 1995, 200).
    Algemene bijstandswet (Stb. 1995, 199), art. 133, gewijzigd (Stb. 1995, 355).
    Product: Besluit inzake statistische gegevens (Stcrt. 1965, 5).
    Besluit statistische gegevens complementaire sociale voorzieningen (Stcrt. 1969, 33), art. 3.
    Besluit inzake statistische gegevens (Stcrt. 1983, 223).
    Besluit verzameling gegevens uitvoering Algemene bijstandwet (Stb. 1971, 514).
    Beschikking betreffende het verzamelen van gegevens met betrekking tot de uitvoering van de Algemene bijstandwet (Stcrt. 1977, 23).
    Regeling statistische gegevens Algemene bijstandswet (Stcrt. 1995, 121).
    Regeling statistische gegevens Wet inkomensvoorziening oudere en gedeeltelijk arbeidsongeschikte werkloze werknemers/Wet inkomensvoorziening oudere en gedeeltelijk arbeidsongeschikte gewezen zelfstandigen (Stcrt. 1995, 178).
    Regeling frauderegistratie Algemene bijstandswet, Wet inkomensvoorziening oudere en gedeeltelijk arbeidsongeschikte werkloze werknemers en Wet inkomensvoorziening oudere en gedeeltelijk arbeidsongeschikte gewezen zelfstandigen (Stcrt. 1995, 192).
    Opm.: Voor het vaststellen van een regeling diende de Centrale Commissie voor de Statistiek gehoord te worden.
    Bij de invoering van de Wet afschaffing adviesverplichtingen (Stb. 1995, 355) verviel deze verplichting.
    - Misbruik en oneigenlijk gebruik sociale voorzieningen, fraude - registratie., 1983-1987; 20; -1.841.6
  - Het (bij algemene maatregel van bestuur) regelen van taken, bevoegdheden en ambtsgebieden van bijstandsconsulenten en rijksconsulenten. 1945-1995, 33
    Grondslag: Wet werkloosheidsvoorziening (Stb. 1964, 485), art. 38, tweede lid.
    Algemene bijstandswet (Stb. 1963, 284), gewijzigd (Stb. 1972, 675), art. 81b, tweede lid, buiten werking (Stb. 1995, 200).
    Wet inkomensvoorziening oudere en gedeeltelijk arbeidsongeschikte werkloze werknemers (Stb. 1986, 565), art. 36, tweede lid, buiten werking (Stb. 1995, 200).
    Wet inkomensvoorziening oudere en gedeeltelijk arbeidsongeschikte gewezen zelfstandigen (Stb. 1987, 281), art. 36, tweede lid, buiten werking (Stb. 1995, 200).
    Product: Besluit 29 december 1964, nr. 76952/Va (Stcrt. 1965, 5).
    Besluit bijstandsconsulenten (Stb. 1974, 521).
    Opm.: Met ingang van 1 oktober 1988 zijn de per provincie bestaande Rijksconsulentschappen sociale zekerheid geïntegreerd in vijf nieuwe Rijksconsulentschappen.
    Met ingang van 1 januari 1996 hebben de rijksconsulenten geen aparte wettelijke taken meer.
    - Structuren, taak, functie alsmede overleg betreffende de Buitendienst., 1984-1987; 5; -4.07.55 / .07.23
    - Rayonindeling van Rijksconsulentschappen., 1986-1987; 2; -4.07.55
  - Het geven van instructies en richtlijnen aan rijksconsulenten en bijstandsconsulenten. 1945-, 34
    Grondslag: Besluit bijstandsconsulenten (Stb. 1974, 521), art. 6, buiten werking (Stb. 1995, 200).
    Product: Rapport financiële controle Algemene bijstandswet 1978.
    Nota 'Uitgangspunten en normering toetsing- en maatregelenbeleid' (Kamerstukken II, 1991-1992, 22 300 XV, nr. 92).
    - Voorbereidingen tot wijziging van het Bijstandsbesluit landelijke normering en het Bijstandsbesluit landelijke draagkrachtcriteria in verband met verrekening / vrijlating van inkomsten bij aanvraag uitkering., 1980-1986; 67; -4.07.55 / -1.842.97
    - Richtlijnen inzake uitvoering van de ABW met betrekking Turkse dienstlpicht., 1980-1988; 51; -4.07.55 / -1.842.92
    - Bijstand en economische eenheid, instructies en beantwoording Kamervragen., 1981-1986; 17; -4.07.55 / -1.842.5
    - Vakantie in relatie tot het verkrijgen van een werkloosheidsuitkeringen; diverse mogelijke situaties., 1981-1988; 46; -4.07.55 / -1.842.53
    - Richtlijnen voortkomende uit beleidsstandpunten ten behoeve van de uitvoering van de taak van de consulentschappen., 1982-1985; 16; -4.07.55 / -1.842.5
    - Richtlijnen inzake jeugdigen in de bijstand., 1982-1988; 48; -4.07.55 / -1.842.7
    - Voorbereiding tot wijziging van het Bijstandsbesluit landelijke normering in verband met woonkosten(lasten)toeslag, eventuele huursubsidie - bijstand., 1982-1988; 47; -4.07.55 / -1.842.534
    - Wijziging van art. 36 van de Wet Werkloosheidsvoorziening., 1982-1988; 77; -4.07.55 / -1.842.973
    - Wet sociale werkvoorziening, toepassing en evaluatie., 1983-1986; 78; -4.07.55 / -1.842.976
    - Richtlijnen eenmalige uitkering., 1983-1987; 75; -4.07.55 / -1.842.973
    - Richtlijnen met betrekking tot de informatieverwerking op basis van de gegevens van de RCC-output., 1983-1987; 15; -4.07.55 / .07.355.52
    - Richtlijnen inzake solicitatieplicht en sanctiebeleid., 1983-1988; 71; -4.07.55 / -1.842.97
    - Rijksconsulenten, werkprogramma 1984., 42; -4.07.55 / -1.842.53
    - Richtlijnen inzake toepassing woningdelersnorm besluit landelijke normering., 1984-1985; 27; -4.07.55 / -1.842.5
    - Richtlijnen inzake bijstand aan in te lande verblijvende vreemdelingen., 1984-1987; 50; -4.07.55 / -1.842.92
    - Richtlijnen recht- en doelmatigheidsonderzoeken., 1984-1988; 6, 9-14; -4.07.55 / .07.352.65
      - B.T.-onderzoeksprogramma 1985, planning en accoordbevinding, 1984-1986, 13
      - B.T.-onderzoeksprogramma 1986, planning, uitvoering en accoordbevinding per provincie, 1985-1986, 14
      - BT-recht- en doelmatigheidsonderzoek eenmalige uitkering (W.E.U.) 1984, 1985-1986, 10
      - Onderzoeksprogramma 1987, 1985-1987, 9
      - Handleiding ten behoeve van repressieve onderzoek 1984 en het aktueel onderzoek 1986 in het kader van W.W.V., W.S.W. en B.K.R., 1986, 6; .07.352.65
      - B.T.-programma 1987, 1986-1987, 11
      - "Kengetallen" behorende bij programma van toezicht onderzoek 1988, plan van aanpak, 1988, 12
    - Evaluatie en toepassing Wet werkloosheidsvoorziening., 1985-1988; 76; -4.07.55 / -1.842.973
    - Richtlijnen met betrekking tot de aflossing van een leenbijstand voor duurzame gebruiksgoederen., 1985-1988; 24; -1.842.5
    - Studie met behoud van uitkering, Wet op de studiefinanciering, Primair Beroepsgerichte Volwassen Educatie (P.B.V.E.)., 1985-1988; 44; -4.07.55 / -1.842.53
    - Richtlijnen inzake premieheffing over WWV-nabetalingen., 1986-1987; 40; -1.842.53
    - Instructies I.O.A.W., herzien werkboek, stelselherziening., 1986-1988; 66; -4.07.55 / -1.842.97
    - Reacties op het wetsvoorstel en richtlijnen inzake toepassing van de regeling Inkomensvoorziening Oudere en Gedeeltelijk Arbeidsongeschikte gewezen Zelfstandigen., 1986-1988; 52; -4.07.55 / -1.842.95
    - Wijziging Algemene Bijstandswet inzake de bekindiging van de bijstandverlening voor kosten van dienstverlening (indirecte financiering)., 1986-1988; 31; -4.07.55 / -1.842.53
    - Richtlijnen inzake inkomensregeling scholing van werklozen., 1987; 65; -4.07.55 / -1.842.97
    - Richtlijnen met betrekking tot de afvloeiingsregeling Haven Rotterdam., 1987; 64; -4.07.55 / -1.842.97
    - Richtlijnen inzake aanvullende Rijksvergoedingen WSW met betrekking tot geld en niet geld opleverende objecten., 1987-1988; 80; -4.07.55 / -1.842.976
    - Sanctie richtlijnen Rijksgroepsregeling werkloze werknemers, handleiding sancties., 1987-1988; 69; -1.842.97
    - Richtlijnen inzake toepassing art. 45 ABW: bijstand voor fictieve bijdrage ouder voor studiefinanciering., 1988; 43; -4.07.55 / -1.842.53
  - Het bij algemene maatregel van bestuur vaststellen van regels ten aanzien van bijstandsverlening in de vorm van een geldlening onder verband van hypotheek. 1983-, 72
    Grondslag: Algemene bijstandswet (Stb. 1963, 284), gewijzigd (Stb. 1970, 447), art. 7a, tweede lid, buiten werking (Stb. 1995, 200).
    Algemene bijstandswet (Stb. 1995, 199), art. 20, zevende lid en art. 53, tweede lid.
    Product: Besluit krediethypotheek (Stb. 1971, 409).
    Bijstandsbesluit krediethypotheek (Stb. 1983, 602).
    Besluit krediethypotheek bijstand (Stb. 1995, 204).
    - Toepassing en evaluatie besluit krediethypotheek., 1984-1987; 23; -1.842.5
  - Het bij algemene maatregel van bestuur vaststellen van nadere regels ten aanzien van de verlening van bijstand door de gemeenten. 1983-1995, 76
    Grondslag: Algemene bijstandswet (Stb. 1963, 284), gewijzigd (Stb. 1972, 675), art. 11, eerste lid, buiten werking (Stb. 1995, 200).
    Product: Bijstandsbesluit landelijke normering (Stb. 1974, 418).
    Bijstandsbesluit landelijke draagkrachtcriteria (Stb. 1980, 87).
    Scholingsbesluit bijstandsgerechtigden (Stb. 1991, 491).
    - Voorbereidingen tot wijziging van het Bijstandsbesluit landelijke normering en het Bijstandsbesluit landelijke draagkrachtcriteria in verband met verrekening / vrijlating van inkomsten bij aanvraag uitkering., 1980-1986; 67; -4.07.55 / -1.842.97
    - Voorbereiding tot wijziging van het Bijstandsbesluit landelijke normering in verband met woonkosten(lasten)toeslag, eventuele huursubsidie - bijstand., 1982-1988; 47; -4.07.55 / -1.842.534
    - Onderzoek tot wijziging van het Bijstandsbesluit landelijke normering en het Bijstandbesluit landelijke draagkracht criteria., 1987; 63; -4.07.55 / -1.842.97
  - Het vaststellen van nadere regels voor de uitvoering van het Besluit landelijke normering. 1983-1995, 77
    Grondslag: Bijstandsbesluit landelijke normering (Stb. 1974, 418), art. 25, buiten werking (Stb. 1995, 200).
    Product: Beschikking eigen middelen bejaarde verzorgingsbehoevende religieuzen (Stcrt. 1974, 219).
    Beschikking betreffende woonkosten als bedoeld bij Besluit landelijke normering en rijksgroepsregeling zelfstandigen (Stcrt. 1975, 123).
    Besluit bepalingen omtrent uitkeringen noodzakelijke bestaanskosten (Stcrt. 1975, 240).
    Beschikking gezinstoeslag uitwonende schoolverlaters (Stcrt. 1981, 247).
    Beschikking drempelgedrag voor personen in een inrichting (Stcrt. 1983, 46).
    Beschikking uitkering werkloze kinderen van grensarbeiders (Stcrt. 61).
    Tijdelijke beschikking woonkostentoeslagen Besluit landelijke normering (Stcrt. 1983, 140).
    Tijdelijke beschikking woonkostentoeslagen Besluit landelijke normering 1984 (Stcrt. 1984, 153).